# 求助陈版主，长期股权投资——联营企业

提问人：剑寒九州 时间：2017-03-23 18:49:25
公司持有A公司10%股份，持有B公司11.11%股份，B公司持有A公司90%股份（B公司为壳公司，无实际业务），从而间接持有A公司10%股份。公司向A公司委派董事一名，能够参与A公司重大经营决策。公司直接持有A公司10%股权在“长期股权投资——联营企业”核算，公司为间接持有A公司而持有B公司的11.11%股权在哪个科目核算？

回答人：chenyiwei
这取决于B公司作为持股平台的运作机制，即公司能否穿透B公司直接行使与间接持有的 10 ％A公司股权对应的股东权利，还是必须通过B公司行使；B公司如何作出与A公司的财务和经营有关的决策，A公司能否参与这一过程。

提问人：剑寒九州 时间：2017-04-03 18:13:25
陈版您好，已判断本公司可以穿透B公司，直接行使间接持有10%A公司股权对应的股东权利，公司支付A公司10%投资以及支付B公司11.11%股权，合并在权益法核算。
2016 年 12 月 5 日，A做出利润分配决议，向股东分红 5900 万元，其中B分红 5310 万元，本公司分红 590 万元； 2016 年 12 月 25 日，B做出利润分配决议，向股东分红 4779 万元，其中本公司分红 531 万元。 截止期末上述股利分配均未收款。
请问陈版，A、B公司分别做出的股利分配，在应收股利披露中，应该披露为两个公司的股利，还是合并披露为A公司股利？

回答人：chenyiwei
要明确“穿透”是否同时包含表决权和分红权。如果“穿透”同样包含分红权，则直接确认为应收A公司的股利，按全部可最终归属于本公司的股利金额冲减 20 ％权益法核算后的长期股权投资账面价值。